# 校企合作 +实控人赞助院校设立奖学金

提问人：tony868lamy 时间：2021-02-22 09:33:09
A企业与某些院校企业与某院校存在着校企合作业务，通过对某院校组织的文体活动进行支持赞助， 增加学生对公司 软件服务产品、作业平台及品牌的了解，并发掘和培养潜在用户。若是此时，实控人又以个人名义每年持续向这些院校提供赞助（比如设立奖学金），前提是企业没有因赞助后获取不正当利益，是否构成关联方利益输送？对此如何进行相关会计处理？

回答人：chenyiwei
“若是此时，实控人又以个人名义每年持续向这些院校提供赞助（比如设立奖学金）”，如果该做法有助于加强本企业的促销力度，增加产品销售（或有助于未来的潜在销售），则相当于实控人为本企业承担了市场推广费用，本企业应按照实控人实际支出的奖学金等促销金额，同时确认销售费用和资本公积（资本溢价或股本溢价）。

提问人：tony868lamy 时间：2021-02-25 14:45:00
从以下四个维度来判断赞助支出是否属于广告费?
（ 1 ）合同是否双务有偿性质；（ 2 ）支付费用方是否使自己提供的产品或者服务通过一定媒介和形式表现出来；（ 3 ）支付对象是否是具有合法经营资格的广告经营者或者广告发布者；（ 4 ）企业支付的费用是否取得内容为广告费或业务宣传费的发票。
从形式上看，以个人名义设立奖学金所签署的赞助协议不具备双务有偿性质，从协议内容上看不能推断会有助于产品销售。但是从实质来讲，实控人给学校赞助确实是一把有助于打开校企合作大门的钥匙。作为“销售费用-市场推广费”还是“营业外支出-赞助支出”？

回答人：chenyiwei
建议作为“销售费用-市场推广费”。